【裁判字號】    97,訴,1722
【裁判日期】    970711
【裁判案由】    毀損等
【裁判全文】
臺灣臺中地方法院刑事判決  97年度訴字第1722號
公  訴  人  臺灣臺中地方法院檢察署檢察官
被      告  乙○○
上列被告因毀損等案件，經檢察官提起公訴（97年度偵字第437
7、6195號），於本院準備程序進行中，被告就被訴事實為有罪
之陳述，經合議庭裁定改以簡式審判程序審理，判決如下：
    主    文
乙○○竊盜，累犯，處有期徒刑陸月。又竊盜，累犯，處有期徒
刑陸月。又竊盜，累犯，處有期徒刑陸月。又毀棄、損壞公務員
職務上掌管之文書，累犯，處有期徒刑陸月。應執行有期徒刑壹
年捌月。
    事    實
一、乙○○前於民國九十五年間，因竊盜案件，經法院分別判處
    有期徒刑六月、二月、二月，定應執行有期徒刑九月確定，
    甫於九十六年六月十四日縮刑期滿執行完畢。詎其仍不思悛
    悔，復分別意圖為自己不法之所有，基於竊盜之犯意，為下
    列犯行：
（一）於九十七年一月十三日十七時二十五分許，在臺中縣后里
      鄉○○路三十號之內埔國小後方之廚房，以徒手方式，竊
      取由內埔國小教師兼學校午餐祕書之戊○○所保管，置於
      除油槽上蓋之白鐵三塊，價值約新臺幣（下同）二千元後
      離去。嗣於同日十八時許，將上揭所竊得之贓物，持往李
      啟崇所經營位在臺中縣后里鄉○里路四十五巷三十六之五
      號之廣順資源回收廠，並以八百二十五元之價格，售予不
      知情之李啟崇得逞（下稱犯罪事實一）。
（二）嗣於同年月二十五日十六時許，又以借用工具為由，先得
      丙○○同意而進入丙○○位在臺中縣后里鄉○○路一號之
      住處，然趁丙○○不注意之際，徒手竊取丙○○所有之藍
      色皮夾一只（內有現金一千五百元、身分證一張及價值約
      二萬元之玉珮一只）得逞（下稱犯罪事實二）
（三）又於同年月二十七日十七時許，無故侵入丁○○位在臺中
      縣后里鄉○○路一百四十五巷一號之住處（無故侵入住宅
      部分，未據告訴），以徒手方式，竊取丁○○所有之手提
      袋一只（內有現金一萬二千元、身分證、健保卡、信用卡
      各一張、行動電話二支及計算機一臺等物）得逞。嗣於同
      年月三十日二十時二十分許，經警持本院所核發之九十七
      年度聲搜字第四六九號搜索票，前往乙○○位在臺中縣后
      里鄉○○路二百二十七號之住處執行搜索，由乙○○帶同
      員警取出其所竊得之贓物（下稱犯罪事實三）。
（四）另乙○○於同日二十二時許，在位於臺中縣后里鄉○○路
      二十五巷二十二號之臺中縣警察局大甲分局后里分駐所接
      受員警詢問及製作警詢筆錄之際，因見上開搜索票掉落於
      該分駐所內之地上，竟因為警查獲而心生不滿，乃基於毀
      損公務員職務上掌管之文書之犯意，拾起前開搜索票後，
      藉上廁所之機會，將該搜索票撕毀並丟入廁所之馬桶沖掉
      ，以此方式毀棄、損壞公務員掌管之文書。嗣經警調閱監
      視器畫面，而查悉上情（下稱犯罪事實四）。
二、案經臺中縣警察局大甲分局報請臺灣臺中地方法院檢察署檢
    察官偵查起訴。
    理    由
壹、程序方面：
    查本件被告乙○○所犯之罪，均為死刑、無期徒刑、最輕本
    刑為三年以上有期徒刑以外之罪，且均非高等法院管轄第一
    審之案件，經本院合議庭裁定由受命法官行準備程序時，被
    告就被訴事實為有罪之陳述後，復經本院合議庭裁定由受命
    法官獨任行簡式審判程序，是其證據之調查，自不受刑事訴
    訟法第一百五十九條第一項、第一百六十一條之二、第一百
    六十一條之三、第一百六十三條之一及第一百六十四條至第
    一百七十條規定之限制，合先敘明。
貳、實體方面：
一、上揭事實，業據被告乙○○迭於警詢、偵查及於本院審理時
    坦白不諱，核與被害人戊○○、丙○○、丁○○及證人李啟
    崇分別於警詢中指訴及證述之情節相符，復有竊盜案現場照
    片十二張及舊貨（資源回收）業（公司）買入登記簿、扣押
    物品目錄表、贓物認領保管單各一紙、路口監視器畫面翻拍
    照片八張、取贓照片五張、前開分駐所之監視器畫面翻拍照
    片六張及被告所書立之悔過書一紙等在卷可佐，應認被告之
    自白與事實相符。本件事證已經明確，被告犯行洵堪認定，
    應依法論科。
二、核被告所為，就犯罪事實一、二、三等部分，均係犯刑法第
    三百二十條第一項之普通竊盜罪；另犯罪事實四部分，係犯
    刑法第一百三十八條之妨害職務上掌管之文書罪。被告所犯
    上開三次普通竊盜罪及一次妨害職務上掌管之文書罪，犯意
    各別，行為不同，應分論併罰。另查被告前於九十五年間，
    因竊盜案件，經法院分別判處有期徒刑六月、二月、二月，
    定應執行有期徒刑九月確定，甫於九十六年六月十四日縮刑
    期滿執行完畢，有卷附臺灣高等法院被告前案紀錄表乙紙在
    卷可參，其受有期徒刑之執行完畢，五年以內故意再犯有期
    徒刑以上之罪，為累犯，應依刑法第四十七條第一項規定加
    重其刑。爰審酌被告素行不佳，有前揭臺灣高等法院被告前
    案紀錄表乙紙在卷可參，且被告正值青年，竟不思向上，尋
    求正當職業以謀生，率爾以竊取方式滿足物質慾望，其動機
    及手段均值非難，且前既已於九十五年間因竊盜案件經法院
    判處有期徒刑六月，卻於竊盜案執行完畢後，不到半年之時
    間，即再為本件竊盜犯行，且數次竊盜犯行時間相去不遠，
    顯見其漠視他人財產法益之程度非輕；另於查獲時，對於員
    警依法執行職務心生不滿，將搜索票撕毀以洩恨，其對公權
    力漠視態度，亦值非難；另雖其犯後尚能自白犯行，且於本
    院九十七年六月三日審理期日，甚至希冀本院將宣判日延後
    ，以獲取與被害人和解之時間，然迄本院宣判前，均未見被
    告有何與被害人和解之動作，犯後態度非屬良好，本院綜合
    審酌上開等情，認檢察官具體求刑每罪六月以上，尚屬合理
    ，爰分別量處如主文所示之刑，並定其應執行之刑。
據上論斷，應依刑事訴訟法第二百七十三條之一第一項、第二百
九十九條第一項前段，刑法第三百二十條第一項、第一百三十八
條、第四十七條第一項、第五十一條第五款，刑法施行法第一條
之一第一項、第二項前段，判決如主文。
本案經檢察官甲○○到庭執行職務。
中    華    民    國    97    年    7     月    11    日
                  刑事第十一庭  法  官  林慶郎
以上正本證明與原本無異
如不服本判決，應於收受本判決後十日內向本院提出上訴書狀，
其未敘述上訴理由者，並得於提起上訴後十日內向本院補提理由
書狀（均須按他造當事人之人數附繕本）「切勿逕送上級法院」
                                書記官  廖日晟
中    華    民    國    97    年    7     月    11    日
附錄本案論罪科刑法條全文：
中華民國刑法第320條
（普通竊盜罪、竊佔罪）
意圖為自己或第三人不法之所有，而竊取他人之動產者，為竊盜
罪，處 5 年以下有期徒刑、拘役或 5 百元以下罰金。
意圖為自己或第三人不法之利益，而竊佔他人之不動產者，依前
項之規定處斷。
前二項之未遂犯罰之。
中華民國刑法第138條
（妨害職務上掌管之文書物品罪）
毀棄、損壞或隱匿公務員職務上掌管或委託第三人掌管之文書、
圖畫、物品，或致令不堪用者，處5年以下有期徒刑。


司法院資訊處製作；財團法人民間司法改革基金會備份。
